臺灣新北地方法院刑事判決
111年度審易字第164號
公  訴  人  臺灣新北地方檢察署檢察官
被      告  徐穎達


上列被告因竊盜案件，經檢察官提起公訴（110年度偵字第16452
號），被告於準備程序中就被訴事實為有罪之陳述，經本院裁定
改以簡式審判程序審理，判決如下：
    主  文
徐穎達犯如附表主文欄所示之罪，各處如附表主文欄所示之刑及
沒收。拘役部分應執行拘役壹佰貳拾日，如易科罰金，以新臺幣
壹仟元折算壹日。
    事實及理由
一、徐穎達意圖為自己不法之所有，基於竊盜之犯意，分別為下
    列犯行：
  ㈠於民國110年3月9日13時22分許，在新北市○○區○○路000號之
    全聯福利中心永和中正店(下稱本案超市)內，徒手竊取釋迦
    2盒，放入所攜帶之黑色提袋內，未結帳而逕自離去，因而
    竊盜得逞。  
　㈡於同年月10日17時15分許，在本案超市內，徒手竊取葡萄1盒
    、調理牛腱1袋，放入推車籃內，未結帳而逕自離去，因而
    竊盜得逞。  
　㈢於同年月19日17時19分許，在本案超市內，徒手竊取葡萄1袋
    ，放入推車籃內，未結帳而逕自離去，因而竊盜得逞。 
　㈣於同年月23日17時14分許，在本案超市內，徒手竊取椪柑1袋
    ，放入所攜帶之黑色提袋內，未結帳而逕自離去，因而竊盜
    得逞。  
　㈤於同年月25日17時21分許，在本案超市內，徒手竊取堅果雜
    糧饅頭1個、玉女番茄1盒、鹽地番茄1盒(均已發還)，放入
    所攜帶之黑色提袋內，未結帳而逕自離去，因而竊盜得逞。
    嗣於同日17時45分許，經警當場查獲，經調閱監視器畫面後
    ，經警循線查悉上情。
二、證據：
  ㈠被告徐穎達於本院準備程序及審理時之自白。
  ㈡告訴人即本案超市店員林淑萍於警詢及偵查中之指證。
  ㈢自願受搜索同意書、新北市政府警察局永和分局搜索扣押筆
    錄、扣押物品目錄表、贓物認領保管單及扣案物照片。
  ㈣監視器影像畫面光碟、監視器錄影畫面翻拍照片。
三、論罪科刑：
  ㈠核被告就事實一㈠、㈡、㈢、㈣、㈤所為，均係犯刑法第320條第1
    項之竊盜罪。被告所犯上開5罪，犯意各別，行為互殊，應
    予分論併罰。
　㈡被告前因竊盜案件，經臺灣臺北地方法院以109年度簡字第15
    86號判決判處有期徒刑3月、3月，應執行有期徒刑4月確定
    ，於109年9月11日易科罰金執行完畢等情，有臺灣高等法院
    被告前案紀錄表在卷可佐，是被告受徒刑之執行完畢，5年
    以內故意再犯本案有期徒刑以上之竊盜5罪，均為累犯，依
    司法院釋字第775號解釋所示，為避免發生罪刑不相當之情
    形，法院就該個案依該解釋意旨，裁量是否加重最低本刑。
    考量被告上開構成累犯之犯罪紀錄，與本案犯行之罪
    名、犯罪類型相同，足見被告對刑罰之反應力薄弱，認本案
    適用刑法第47條累犯加重之規定，並無罪刑不相當之情事，
    爰均依刑法第47條第1項規定，加重其刑。　
  ㈢爰審酌被告前有多次竊盜前案紀錄，素行非佳，仍未能悔悟
    ，再為本案5次竊盜犯行，顯然欠缺尊重他人財產權之觀念
    ，惟犯後坦承犯行，態度尚佳，兼衡被告個人戶籍資料查詢
    結果註記為二、三專畢業之教育程度、於警詢中自陳勉持之
    家庭經濟狀況、患有焦慮症及睡眠障礙，有新店北新身心診
    所診斷證明書附卷可稽、素行、犯罪之動機、目的、手段、
    各次犯行獲得之財物價值、迄今未與告訴人達成和解或賠償
    損害等一切情狀，分別量處如附表主文欄所示之刑及諭知易
    科罰金之折算標準，並定應執行刑及諭知易科罰金之折算標
    準。
四、沒收：
　㈠按犯罪所得，屬於犯罪行為人者，沒收之。前2項之沒收，於
    全部或一部不能沒收或不宜執行沒收時，追徵其價額，刑法
    第38條之1第1項、第3項分別定有明文。查被告就事實一㈠竊
    得之釋迦2盒、就事實一㈡竊得之葡萄1盒、調理牛腱1袋、就
    事實一㈢竊得之葡萄1袋及就事實一㈣竊得之椪柑1袋，均為被
    告之犯罪所得，未扣案且未返還告訴人，為避免被告無端坐
    享犯罪所得，且經核本案情節，宣告沒收並無過苛之虞，是
    以上開犯罪所得，應依刑法第38條之1第1項前段、第3項之
    規定宣告沒收，於全部或一部不能沒收或不宜執行沒收時，
    追徵其價額。
　㈡被告就事實一㈤竊得之雜糧饅頭1個、玉女番茄1盒、鹽地番茄
    1盒，經警扣案後均已發還告訴人領回，有贓物認領保管單
    在卷可稽，爰依刑法第38條之1第5項之規定，爰不予宣告沒
    收或追徵其價額。
據上論斷，應依刑事訴訟法第273條之1第1項、第299條第1項前
段，判決如主文。
本案經檢察官丁維志偵查起訴，由檢察官宋有容到庭執行職務。
中　　華　　民　　國　　111 　年　　3 　　月　　14　　日
                  刑事第二十三庭  法  官  龔書安
上列正本證明與原本無異。
如不服本判決，應於判決送達後20日內敘明上訴理由，向本院提
出上訴狀 (應附繕本) ，上訴於臺灣高等法院。其未敘述上訴理
由者，應於上訴期間屆滿後20日內向本院補提理由書「切勿逕送
上級法院」。
                                  書記官  石秉弘
中　　華　　民　　國　　111 　年　　3 　　月　　15　　日

附錄本案論罪科刑法條全文：
中華民國刑法第320條
意圖為自己或第三人不法之所有，而竊取他人之動產者，為竊盜
罪，處5年以下有期徒刑、拘役或50萬元以下罰金。
意圖為自己或第三人不法之利益，而竊佔他人之不動產者，依前
項之規定處斷。
前二項之未遂犯罰之。　　

附表：
編號 犯罪事實 主文  1 事實一㈠ 徐穎達犯竊盜罪，累犯，處拘役參拾日，如易科罰金，以新臺幣壹仟元折算壹日。未扣案之犯罪所得釋迦貳盒沒收，於全部或一部不能沒收或不宜執行沒收時，追徵其價額。  2 事實一㈡ 徐穎達犯竊盜罪，累犯，處拘役肆拾日，如易科罰金，以新臺幣壹仟元折算壹日。未扣案之犯罪所得葡萄壹盒、調理牛腱壹袋沒收，於全部或一部不能沒收或不宜執行沒收時，追徵其價額。  3 事實一㈢ 徐穎達犯竊盜罪，累犯，處拘役參拾日，如易科罰金，以新臺幣壹仟元折算壹日。未扣案之犯罪所得葡萄壹袋沒收，於全部或一部不能沒收或不宜執行沒收時，追徵其價額。  4  事實一㈣ 徐穎達犯竊盜罪，累犯，處拘役參拾日，如易科罰金，以新臺幣壹仟元折算壹日。未扣案之犯罪所得椪柑壹袋沒收，於全部或一部不能沒收或不宜執行沒收時，追徵其價額。  5 事實一㈤ 徐穎達犯竊盜罪，累犯，處拘役肆拾日，如易科罰金，以新臺幣壹仟元折算壹日。